# 请教陈版主余额宝的会计处理

提问人：七月长安。 时间：2020-06-10 15:54:04
陈老师你好，请问余额宝、苏宁零钱宝类似的理财产品的会计处理
1 、由于其挂钩的底层金融资产属于货币基金，流动性较高，可随时支取，风险近乎为零，可以理解为利息较高的活期存款，期末以“其它货币资金”列报，持有期间的收益计入“财务费用-利息收入”；
2 、余额宝是与货币市场基金挂钩的理财产品，不同于支付宝（第三方支付工具）中存管于监管账户内的资金，而公司持有余额宝的目的并非为了“出售、回购或赎回”，而是为了获取投资收益，通过“其他流动资产”列报，持有期间的收益计入“投资收益”，且未提现前不确认其收益；

回答人：chenyiwei
由于合同并未约定保本和固定收益（风险大小是另一回事，关键是合同没有明确承诺保本和固定收益），因此不符合“本金+利息”的合同现金流量特征，对此类理财产品份额只能作为以公允价值计量且其变动计入损益的金融资产核算，期末确认公允价值变动损益，而不是利息收入。